fr: Équipements sportifs > Loisirs de plein air > Pêche > Filets de pêche: Épuisettes à appâts; Éperviers de pêche; Épuisettes de pêche; Sennes
sv: Sportartiklar > Utomhusaktiviteter > Fiske > Fisknät: Betes- och sänkhåvar; Kastnät; Håvar; Vadnät
bg-BG: Спортни стоки > Спортни занимания на открито > Риболов > Риболовни мрежи: Мрежи за стръв и загребване; Мрежи за хвърляне; Кепчета; Гъргър мрежи
zh-CN: 体育用品 > 户外休闲 > 钓鱼 > 渔网: 诱饵网和抄网; 撒网; 抄网; 围网
hr-HR: Sportska oprema > Rekreacija na otvorenom > Ribolov > Ribarske mreže: Mreže s mamcima za uranjanje; Mreže za bacanje; Mreže s ručkom; Mreže potegače
da: Sportsartikler > Friluftsliv > Fiskeri > Fiskenet: Agn- og ketsjernet; Kastenet; Fangstnet; Vod
el: Αθλητικά είδη > Υπαίθριες δραστηριότητες αναψυχής > Ψάρεμα > Δίχτυα ψαρέματος: Απόχες δολωμάτων; Δίχτυα ρίψης (Casting); Απόχες ψαρέματος; Δίχτυα γρίπου (Seine Nets)
sl-SI: Športna oprema > Rekreacija na prostem > Ribolov > Ribiške mreže: Mreže za vabo in zajemanje; Metne mreže; Podmetalke; Mreže za poteg
it: Articoli sportivi > Ricreazione outdoor > Pesca > Reti da pesca: Retini per esche; Reti da lancio; Guadini; Reti a sciabica
de: Sportartikel > Outdoor-Aktivitäten > Angeln > Fischernetze: Köder- & Senknetze; Wurfnetze; Kescher; Zugnetze
cs: Sportovní potřeby > Outdoorové aktivity > Rybaření > Rybářské sítě: Čeřeny a sítě na nástražní rybky; Vrhací sítě; Podběráky; Zátahové sítě
nl: Sportartikelen > Buitenrecreatie > Vissen > Visnetten: Aas- en kruisnetten; Werpnetten; Schepnetten; Zegennetten
ko: 스포츠용품 > 야외 레크레이션 > 낚시 > 어망: 미끼망 및 뜰채; 투망; 뜰채; 후릿그물
th: อุปกรณ์กีฬา > สันทนาการกลางแจ้ง > การตกปลา > ตาข่ายจับปลา: สวิงตักเหยื่อและตักปลา; แห; สวิงตักปลา; อวนลาก
zh-TW: 體育用品 > 室外休閒 > 釣魚 > 漁網: 餌網與手抄網; 撒網; 撈魚網; 圍網
ru: Спортивные товары > Активный отдых на открытом воздухе > Рыбалка > Рыболовные сети: Сачки для живца и малявочницы; Кастинговые сети; Подсачеки; Бредни и неводы
fi: Urheilutarvikkeet > Ulkoharrasteet > Kalastus > Kalastusverkot: Syötti- ja lippihavit; Heittoverkot; Haavit; Nuotat
sk-SK: Športový tovar > Exteriérové rekreakčné športy > Rybolov > Rybárske siete: Sieťky na návnadu a lov; Vrhacie siete; Podberáky; Záťahové siete
pt-BR: Artigos esportivos > Atividades ao ar livre > Pesca > Redes de pescaria: Puçás de isca e de mão; Tarrafas; Puçás; Redes de cerco
tr: Spor Malzemeleri > Açık Hava Etkinlikleri > Balıkçılık > Balık Ağları: Yem ve daldırma ağları; Serpme ağlar; Kepçe ağlar; Gırgır ağları
nb: Sportsutstyr > Friluftsliv > Fisking > Fiskenett: Agnhåver; Kastenøter; Håver; Strandnøter
vi: Dụng cụ thể thao > Giải trí ngoài trời > Câu cá > Lưới đánh cá: Vợt vớt mồi cá; Lưới quăng; Vợt vớt cá; Lưới kéo cá
en: Sporting Goods > Outdoor Recreation > Fishing > Fishing Nets: Bait & Dip Nets; Casting Nets; Landing Nets; Seine Nets
ro-RO: Articole sportive > Recreere în aer liber > Pescuit > Plase de pescuit: Plase pentru momeli și scufundat; Plase de aruncat; Mincioguri; Plase tip seină
es: Equipamiento deportivo > Actividades al aire libre > Pesca > Redes de pesca: Redes para cebo y de inmersión; Atarrayas; Redes de sacadera; Redes de cerco
pl: Sprzęt sportowy > Rekreacja na świeżym powietrzu > Rybołówstwo > Podbieraki: Siatki na żywca i czerpaki; Sieci rzutowe; Podbieraki wędkarskie; Niewody
pt-PT: Artigos de desporto > Atividades recreativas no exterior > Pesca > Redes para pesca: Redes de isco e camaroeiros pequenos; Tarrafas; Camaroeiros; Redes de cerco
ja: スポーツ用品 > 屋外レクリエーション > 釣り > 漁網: エサ用・すくい網; 投網; ランディングネット; 地引き網
lt-LT: Sporto prekės > Poilsis lauke > Žvejyba > Žvejybiniai tinklai: Jauko ir smulkių žuvų tinklai; Metami tinklai; Graibštai; Tinkliniai tralai
hu: Sportszerek > Szabadtéri kikapcsolódás > Horgászat > Horgászhálók: Csali- és merítőhálók; Dobóhálók; Merítőhálók; Kerítőhálók